# 关于长投权益法确认投资收益有关外币问题

提问人：sc909116 时间：2020-03-08 08:05:26
A公司投资一家国外公司B公司45%，采用权益法核算，B公司是用外币记账，期末将B公司外币报表折算成人民币报表时会有外币报表折算差异，对B公司的其他综合收益产生影响。A公司在确定B公司的投资收益时，通常是用净利润45%，那么其他综合收益-外币报表折算差异是否也要45%？是要计入A公司的其他综合收益还是投资收益？

回答人：chenyiwei
权益法核算中，也需要按比例确认在被投资方的其他综合收益（如此处的外币报表折算差额）中所占的份额。